臺灣彰化地方法院員林簡易庭民事判決
111年度員簡字第32號
原      告  玉山商業銀行股份有限公司
                    設臺北市○○區○○○路0段000號及000                        號
法定代理人  黃男州
訴訟代理人  詹博堯
被      告  張榛尹即張明雯


上列當事人間請求清償債務事件，本院於民國111年3月3日言詞
辯論終結，判決如下：
    主      文
被告應給付原告新臺幣壹拾萬伍仟伍佰玖拾伍元及其中本金肆萬
玖仟貳佰肆拾貳元，自民國一一○年十月十一日起至清償日止，
按週年利率百分之十五計算之利息。
訴訟費用新臺幣壹仟壹佰壹拾元由被告負擔。
本判決得假執行。
    事實及理由
一、按訴狀送達後，原告不得將原訴變更或追加他訴，但擴張或
    減縮應受判決事項之聲明者，不在此限，又此規定於簡易訴
    訟程序仍適用之。民事訴訟法第255條第1項第3款、第436條
    第2項定有明文。本件原告原訴之聲明請求被告應給付原告
    新臺幣（下同）105,595元，及其中本金49,242元自民國110
    年10月11日起至清償日止，按年息15%計算之利息，並依帳
    單週期收取違約金，惟每次連續收期數最高以三期為上限，
    違約金之計算方式為：當期（月）繳款發生延滯時，計付違
    約金300元。連續第二個月發生繳款延滯時，第二個月計付
    違約金400元，連績三個月發生繳款延滯時，第三個月計付
    違約金500元。嗣於本院111年3月3日言詞辯論期日，捨棄違
    約金之請求。核原告上開訴之變更，係屬減縮應受判決事項
    之聲明，合於上揭規定，應予准許。
二、原告主張：被告於93年8月16日向原告請領信用卡使用，依
    約定被告得於該信用卡特約商店刷卡消費或向指定辦理預借
    現金機構預借現金。被告應於當期繳款截止日向原告清償，
    逾期應自各筆帳款入帳日起至清償日止，給付按年息15%計
    算之利息。詎被告自申請信用卡使用至104年3月27日止，連
    同本金及利息共積欠原告105,595元，及消費簽帳款本金49,
    242元，自110年10月11日起至清償日止，按年息15%計算之
    利息未清償，屢經催討，均置之不理。爰依信用卡契約之法
    律關係提起本件訴訟。並聲明：如主文第1項所示。
三、被告則以：本件信用卡申請書是被告簽名申請，但被告自11
    0年11月1日起未繼續繳信用卡費，現因入監服刑，無力清償
    ，希望等出獄後再跟原告商量還款。
四、原告主張前開事實，業據提出信用卡申請書、約定條款、帳
    務資料等影本為證，核屬相符，復為被告所不爭執，應堪認
    原告主張為真實。至被告以無法負擔等語抗辯，惟債務人之
    資力空乏，非係得以拒絕清償之正當理由，其所辯即屬無憑
    。從而，原告請求被告給付如主文第1項所示，為有理由，
    應予准許。本件訴訟費用1,110元，應由敗訴之被告負擔。
五、本件係就民事訴訟法第427條訴訟適用簡易程序所為被告敗
    訴之判決，依同法第389條第1項第3款規定，應依職權宣告
    假執行。
六、訴訟費用負擔之依據：民事訴訟法第78條。
中    華    民    國    111   年     3    月     9    日
                  員林簡易庭  法  官  丁兆嘉
以上正本係照原本作成。
如不服本判決，須於判決送達後20日內，向本院提出上訴狀。（
須按他造當事人之人數附繕本）。如委任律師提起上訴者，應一
併繳納上訴審裁判費。 
中    華    民    國    111   年     3    月     9    日
                      　　    書記官　蔡政軒